【裁判字號】    98,交訴,48
【裁判日期】    980525
【裁判案由】    肇事逃逸罪等
【裁判全文】
臺灣臺中地方法院刑事判決              98年度交訴字第48號
公  訴  人  台灣台中地方法院檢察署檢察官
被      告  甲○○
上列被告因肇事逃逸罪等案件，經檢察官提起公訴（98年度偵字
第4338、4339號），本院合議庭裁定由受命法官獨任進行簡式審
判程序，判決如下：
    主    文
甲○○服用酒類，不能安全駕駛動力交通工具而駕駛，處有期徒
刑參月；又因過失致人於死，處有期徒刑捌月；又因駕駛動力交
通工具肇事，致人死亡而逃逸，處有期徒刑捌月；應執行有期徒
刑壹年陸月，緩刑肆年。
    犯罪事實
一、甲○○自民國98年1月30日19時許起，在台中市○○區○○
    路某KTV店飲用高梁酒類，至同日22時許，其明知已達不能
    安全駕駛動力交通工具之程度，竟仍駕駛車牌號碼8582-NS
    號自小客車上路，搭載許家瑋前往台中縣大里市。嗣於同日
    22時45分許，沿台中縣大里市○○路○段由北往南行駛，行
    經中興路2段與同路段816巷交岔路口時，本應注意車前狀況
    ，隨時採取必要之安全措施，且應注意該路段行車時速不得
    超過50公里，而依當時天候晴、夜間有照明、柏油路面乾燥
    、無缺陷、道路無障礙物、視距良好等情形，又無不能注意
    之情事，竟因飲酒導致注意力不能集中、控制力降低，且疏
    未注意車前狀況，貿然以時速6、70公里之速度自其前車右
    側超越穿過該交岔路口。適有酒後亦達不能安全駕駛動力交
    通工具程度之宋霖汶騎乘車牌號碼G53-437號重機車，沿中
    興路2段816巷由西往東方向行經該交岔路口，甲○○所駕駛
    之8582-NS號自小客車右前車頭因而與宋霖汶所騎乘之G53-4
    37號機車左側車身發生碰撞，使宋霖汶人車倒地，受有頭頸
    部外傷、左下肢開放性骨折，經送醫急救不治死亡。甲○○
    明知其駕駛8582-NS號自小客車肇事已致宋霖汶倒地受傷，
    並可預見宋霖汶可能傷重死亡，竟未報警處理、施予救護或
    採取其他必要措施，另基於肇事逃逸之犯意，逕自駕車離去
    。嗣經警循線查悉上情，甲○○亦知難逃法網，遂於翌（31
    ）日零時30分許，主動向台中縣警察局霧峰分局內新派出所
    投案，並為警於同日零時45分許，測得其呼氣酒精濃度為每
    公升0﹒55毫克；而宋霖汶則於同日零時15時許，經抽血檢
    驗其血液中酒精濃度為203﹒3MG／DL。
二、案經台中縣警察局霧峰分局報告及台灣台中地方法院檢察署
    檢察官自動檢舉簽分偵查起訴。
    理    由
一、本件被告甲○○所犯係死刑、無期徒刑、最輕本刑為三年以
    上有期徒刑以外之罪，其於準備程序中就被訴事實為有罪之
    陳述，經告知簡式審判程序之旨，並聽取公訴人及被告之意
    見後，本院合議庭認為適宜而裁定由受命法官獨任進行簡式
    審判程序，先予敘明。
二、上揭犯罪事實，業據被告甲○○坦承不諱，核與目擊證人唐
    裕能、李世民、許家瑋分別於警詢、偵查中供述之情節相符
    ，並有台中縣警察局霧峰分局道路交通事故現場圖、道路交
    通事故調查報告表、現場照片、酒精測定紀錄表、行政院衛
    生署台中醫院法醫參考病歷摘要附卷可稽。另被害人宋霖汶
    確因本件交通事故造成頭頸部外傷、左下肢開放性骨折不治
    死亡，復經台灣台中地方法院檢察署檢察官督同法醫師相驗
    無訛，製有相驗筆錄、相驗屍體證明書、相驗照片、檢驗報
    告書在卷足憑。而一般人體內酒精含量，係按飲酒量漸漸累
    積增加，在完成飲酒時體內酒精含量達到最高，隨後依代謝
    率逐漸代謝，其體內酒精含量代謝率之計算，依交通部運輸
    研究所於77年8月間針對國人進行實驗研究結果，為每小時
    每公升0﹒0628毫克，據此推算被告酒後駕駛8582-NS號自小
    客車上路時，其呼氣酒精濃度逾每公升0﹒72毫克以上。被
    告酒後駕駛8582-NS號自小客車，既因飲酒導致反應能力變
    差、控制能力降低，且疏未注意車前狀況，隨時採取必要安
    全措施及超速行駛致生本件交通事故，使被害人宋霖汶頭頸
    部外傷、左下肢開放性骨折不治死亡，亦可徵被告當時服用
    酒類，已達不能安全駕駛動力交通工具之程度，並應負過失
    責任。本件事證明確，被告犯行已堪認定。
三、核被告所為，係犯刑法第185條之3之違背安全駕駛致交通危
    險罪及同法第276條第1項之過失致死罪、第185條之4之肇事
    逃逸罪。被告酒醉駕駛自小客車，因而致人死亡，依法應負
    刑事責任，其過失致死部分，應依道路交通管理處罰條例第
    86條第1項規定加重其刑。而其所犯上揭三罪間，犯意各別
    ，行為互殊，應予分論併科。爰審酌被告並無任何前科紀錄
    （見卷附台灣高等法院被告前案紀錄表），明知酒後已達不
    能安全駕駛動力交通工具之程度，仍駕駛自小客車上路，並
    因駕駛過失造成被害人宋霖汶死亡，肇事後迄未報警處理、
    施予救護或採取其他必要措施，即逕自駕車離去，危害用路
    人安全，情節非輕，被害人宋霖汶亦有酒醉駕車之情形，被
    告事後坦承上情，並與被害人宋霖汶家屬達成和解賠償新台
    幣五十萬元（見卷附本院和解筆錄），取得諒解，態度良好
    等一切情狀，處以如主文所示之刑，並定其應執行之刑。末
    查被告未曾因故意犯罪受有期徒刑以上刑之宣告，其因一時
    失慮，致觸刑章，犯後態度良好，已如前述，且因本案羈押
    近月，其經此偵審程序，當知所警惕，信無再犯之虞，本院
    認所宣告之刑，以暫不執行為適當，併予宣告緩刑四年，以
    啟自新。
據上論斷，應依刑事訴訟法第273條之1第1項、第299條第1項前
段，刑法第185條之3、第185條之4、第276條第1項、第51條第5
款、第74條第1項第1款，道路交通管理處罰條例第86條第1項，
刑法施行法第1條之1，判決如主文。
本案經檢察官陳雅瑩到庭執行職務。
中    華    民    國    98    年    5    月    25    日
                  刑事第二庭    法  官  鍾堯航
以上正本證明與原本無異。
如不服本判決應於收受判決後10日內向本院提出上訴書狀，並應
敘述具體理由；其未敘述上訴理由者，應於上訴期間屆滿後20日
內向本院補提理由書（均須按他造當事人之人數附繕本）「切勿
逕送上級法院」。
                                書記官  吳淑願
中    華    民    國    98    年    5    月    25    日
附錄論罪科刑法條
刑法第185條之3：
服用毒品、麻醉藥品、酒類或其他相類之物，不能安全駕駛動力
交通工具而駕駛者，處一年以下有期徒刑、拘役或科或併科十五
萬元以下罰金。
刑法第185條之4：
駕駛動力交通工具肇事，致人死傷而逃逸者，處六月以上五年以
下有期徒刑。
刑法第276條第1項：
因過失致人於死者，處二年以下有期徒刑、拘役或二千元以
下罰金。


司法院資訊處製作；財團法人民間司法改革基金會備份。
